臺灣桃園地方法院刑事裁定　　　　　　 100年度撤緩字第24號
聲　請　人　臺灣桃園地方法院檢察署檢察官
受　刑　人　陳添財
上列聲請人因受刑人違反醫師法案件，聲請撤銷其緩刑宣告（
100 年度執聲字第109 號、99年度執他字第1886號），本院裁定
如下：
    主  文
陳添財之緩刑宣告撤銷。
    理  由
一、聲請意旨略以：受刑人陳添財因犯違反醫師法案件，經本院
    於民國98年12月31日以97年度簡字第135 號（偵查案號：臺
    灣桃園地方法院檢察署96年度偵字第27308 、28557 、2910
    0 號、97年度偵字第9797號）判決判處有期徒刑6 月，如易
    科罰金，以新臺幣1 千元折算1 日，緩刑2 年，並於99年2
    月1 日確定在案，詎於緩刑期內即99年4 月17日，更犯違反
    藥事法案件，經本院於99年9 月27日以99年度審簡第328 號
    判決判處有期徒刑3 月，並於99年12月17日確定。惟該受刑
    人雖於前案違反醫師法案件受緩刑宣告之寬典，竟於緩刑期
    間內旋即再犯違反藥事法案件，而受有期徒刑3 月宣告確定
    ，足認受刑人並未改過遷善，且無從認原緩刑之宣告得收其
    預期效果，是本件受刑人顯非偶蹈法網或對其前所犯有所悔
    悟，自有執行刑罰之必要，已合於刑法第75條之1 第1 項第
    2 款所定撤銷緩刑宣告之原因，爰依刑事訴訟法第476 條之
    規定聲請撤銷緩刑之宣告等語。
二、按緩刑期內因故意犯他罪，而在緩刑期內受6 月以下有期徒
    刑、拘役或罰金之宣告確定者，足認原宣告之緩刑難收其預
    期效果，而有執行刑罰之必要者，得撤銷其宣告，98年9 月
    1 日修正施行之刑法第75條之1 第1 項第2 款定有明文。該
    條立法意旨認為，舊刑法關於緩刑期間故意犯他罪，而在緩
    刑期內受6 個月以下之有期徒刑之宣告者，列為應撤銷緩刑
    之事由，過於嚴苛，而排除第75條應撤銷緩刑之事由，移列
    至得撤銷緩刑事由，俾使法官依被告再犯情節，而裁量是否
    撤銷先前緩刑之宣告；其次，如有前開事由，但判決宣告拘
    役、罰金時，可見行為人仍未見悔悟，有列為得撤銷緩刑之
    事由，以資彈性適用，前開條文修正理由可資參照。準此，
    該條採用裁量撤銷主要意義，賦予法院撤銷與否之權限，特
    規定實質要件為「足認原宣告之緩刑難收其預期效果，而有
    執行刑罰之必要」，供作審認之標準；亦即於上揭「得」撤
    銷緩刑之情形，法官應依職權本於合目的性之裁量，妥適審
    酌被告所犯前後數罪間，關於法益侵害之性質、再犯之原因
    、違反法規範之情節是否重大、被告主觀犯意所顯現之惡性
    及其反社會性等情，是否已使前案原為促使惡性輕微之被告
    或偶發犯、初犯改過自新而宣告之緩刑，已難收其預期之效
    果，而確有執行刑罰之必要。
三、經查：受刑人陳添財因犯違反醫師法案件，經本院於98年12
    月31日以97年度簡字第135 號判決判處有期徒刑6 月，如易
    科罰金，以新臺幣1 千元折算1 日，緩刑2 年，並於99年2
    月1 日確定在案（下稱前案），詎受刑人於緩刑期內即99年
    4 月17日，更犯藥事法第83條第1 項之明知為禁藥而供應罪
    ，經本院於99年9 月27日以99年度審簡第328 號判決判處有
    期徒刑3 月，並於99年12月17日確定一節，有前開案件之判
    決書、臺灣高等法院被告前案紀錄表各1 份在卷可稽，並經
    本院調取臺灣桃園地方法院檢察署99年度執他字第1886號、
    99年度執他附字第13號卷宗核閱屬實，應堪認定。查受刑人
    於前案中，係因其明知並未取得合法之醫師資格，依法不得
    執行醫師看診、開藥之醫療業務，竟基於違法執行醫療業務
    之犯意，自93年間起至96年10月30日止，在桃園縣中壢市○
    ○街20號之「新良方西藥房」內，為達治療性工作者婦科疾
    病之目的，擅自為就診病患進行多次內診及注射消炎、止痛
    針劑等醫療行為，而擅自執行醫療業務，經本院以97年度簡
    字第135 號判決判處有期徒刑6 月，如易科罰金，以新臺幣
    1 千元折算1 日，並認受刑人所處之刑以暫不執行為當，而
    予以宣告緩刑之恩典，惟受刑人竟未引以戒惕，其明知「泰
    國五塔標行軍散」，係未經行政院衛生署查驗登記並核准發
    給藥品許可證而擅自輸入之藥品，為藥事法第22條第2 款前
    段所規定之禁藥，竟於前案緩刑期間內即99年4 月17日，在
    桃園縣中壢市○○街22號1 樓之「宏益西藥房」，將「泰國
    五塔標行軍散」供應予一年籍不詳之外勞，而經本院以99年
    度審簡第328 號判決判處有期徒刑3 月確定，此亦有各該判
    決書存卷可憑。由上情可知，受刑人先違法擅自為他人執行
    醫療行為，又再非法提供他人未經許可之禁藥，一再忽視他
    人健康權，且擾亂國家對醫療及藥品管理之秩序，受刑人之
    法治觀念顯有偏差，足認受刑人並未因前開緩刑之寬典而有
    所省悟及警惕，顯已動搖前案緩刑宣告之基礎，可認前案所
    宣告之緩刑，受刑人並未警惕而未收預期之效果，受刑人顯
    有執行刑罰之必要。聲請人依刑法第75條之1 第1 項第2 款
    之規定，聲請本院撤銷其緩刑之宣告，核無不合，自應依法
    撤銷其緩刑之宣告。
四、依刑事訴訟法第476 條，裁定如主文。
中    華    民    國   100    年    2     月   25     日
                  刑事第四庭    法  官  張宇葭
以上正本證明與原本無異。
如不服本裁定，應於送達後5日內，向本院提出抗告狀。
                                書記官  高  平
中    華    民    國   100    年    3     月    7     日